【裁判字號】    97,交聲,2955
【裁判日期】    980106
【裁判案由】    交管條例聲異
【裁判全文】
臺灣板橋地方法院刑事交通事件裁定    97年度交聲字第2955號
原處分機關  交通部公路總局臺北區監理所蘆洲監理站
異  議  人
即受處分人  甲○○
上列異議人即受處分人因違反道路交通管理處罰條例案件，對於
交通部公路總局臺北區監理所蘆洲監理站97年11月10日北監蘆字
第裁46-A00000000號裁決書聲明異議，本院裁定如下：
    主  文
異議駁回。
    理  由
一、異議人即受處分人甲○○於民國97年10月3 日16時4 分許，
    在臺北市○○○路○ 段26巷內禁止臨時停車處所，停放車牌
    號碼CKW-101 號重型機車，經臺北市政府警察局中正第一分
    局交通警察大隊逕行舉發，並依道路交通管理處罰條例第56
    條第1 項第1 款之規定，製發北市警交大字第A00000000 號
    舉發違反道路交通管理事件通知單（下稱舉發通知單），異
    議人於同日收受前開舉發單。原處分機關以異議人違規事實
    明確，依道路交通管理處罰條例第56條第1 項第1 款之規定
    ，於97年11月10日以北監蘆字第裁46-A00000000號裁決書，
    裁處異議人罰鍰新臺幣（下同）600 元。上開裁決書於97年
    11月10日送達至異議人位於臺北縣三重市○○街27巷12號之
    住處，並由異議人親自簽收，有前述舉發通知單、裁決書、
    送達證書在卷足稽。
二、聲明異議意旨如附件。
三、按禁止臨時停車處所不得停車，道路交通安全規則第112 條
    第1 項第1 款定有明文；次按汽車駕駛人在禁止臨時停車處
    所停車者，處新臺幣600 元以上1200元以下罰鍰，道路交通
    管理處罰條例第56條第1 項第1 款亦有明文規定。次按標線
    依其型態原則上分類為：「紅實線」：設於路側，用以禁止
    臨時停車；再按禁止臨時停車線，用以指示禁止臨時停車路
    段，以劃設於道路緣石正面或頂面為原則，無緣石之道路得
    標繪於路面上，距路面邊緣以30公分為度，本標線為紅色實
    線，線寬除設於緣石，正面者以緣石高度為準外，其餘皆為
    10公分。道路交通標誌標線號誌設置規則第149 條第1 項第
    1 款第5 目、第169 條第1 、2 項亦分別定有明文。
四、本件異議人即受處分人甲○○所有之車牌號碼CKW-101 號重
    型機車，於97年10月3 日16時4 分許，停放在臺北市○○○
    路○ 段26巷內畫有紅實線禁止臨時停車之路邊一節，為異議
    人所自承（見異議人異議狀），並有舉發現場照片1 張、臺
    北市政府警察局舉發違反道路交通管理事件通知單各1 份在
    卷可稽，異議人確實在禁止臨時停車處所停車一節，堪以認
    定。異議人雖辯稱：伊將機車停放在私人住屋鐵皮屋之門庭
    旁，後方為一私人花圃，門庭紅線應為住戶自行繪製。且紅
    線應距路面邊緣30公分，不符合標準，非公家機關所繪製。
    伊上網查詢禁停紅黃線圖籍管理系統（網址：http：//163.
    29.251.188/t aipei/） ，以定位功能之路名查詢進行搜尋
    ，無法找到臺北市○○○路○ 段26巷繪有紅線之資料。況伊
    係緊鄰鐵皮屋停靠，並無影響當地交通云云。然臺北市○○
    ○路○ 段26巷路邊前於88年6 月25日起繪設紅線，且於97年
    10月3 日前即已建置在臺北市交通管制工程處之圖籍管理系
    統資料內，若查詢時未依瀏覽器版本下載及安裝MapGuide外
    掛程式，或以路名定位（無此巷名）後未平移調整，均會導
    致無法查詢等情，有臺北市交通管制工程處97年12月5 日北
    市交工程字第09735124600 號函、97年12月11日北市交工程
    字第09735186200 號函及所附該處圖籍管理系統圖檔資料在
    卷可按。姑不論異議人前開停車位置所繪禁止臨時停車之之
    紅實線確為主管機關依法設置，已如前述，況衡情一般人於
    見繪有紅實線之處，即知不得停車，異議人竟無視前開禁止
    停車標線設置即逕自停放車輛，其違規之意至明，嗣經警舉
    發後，始以前詞置辯，無非係圖卸責，洵無足採。綜上，異
    議人前開違規事實，堪以認定。
五、綜上所述，原裁決機關以異議人有前揭違規事實，依道路交
    通管理處罰條例第56條第1 項第1 款之規定，裁處罰鍰600
    元，核無違誤。本件受處分人之異議為無理由，自應將其異
    議駁回。
六、據上論斷，應依道路交通管理處罰條例第87條第2 項、道路
    交通案件處理辦法第19條，裁定如主文。
中    華    民    國    98    年    1     月    6     日
                        交通法庭法  官  何燕蓉
此正本與原本無異。
如不服本裁定，應於裁定送達後五日內敘明抗告理由，向本院提
出抗告狀。
                                書記官  李崇文
中    華    民    國    98    年    1     月    7     日


司法院資訊處製作；財團法人民間司法改革基金會備份。
